---
title: "Практическая работа №2"
author: "Arch"
format:
  md:
    output-file: README.md
  html: 
    output-file: README.html
---

# Основы обработки данных с помощью R и Dplyr

## Цель работы

1. Развить практические навыки использования языка программирования R для обработки данных
2. Закрепить знания базовых типов данных языка R
3. Развить практические навыки использования функций обработки данных пакета `dplyr` – функции `select(), filter(), mutate(), arrange(), group_by()`

## ️Исходные данные

1.  R 4.4.1;
2.  RStudio 2024.04.2+764;

## Библиотека Dplyr

### 1. Установка библиотеки:

```{terminal}
install.packages('dplyr')
```

### 2. Подключение библиотеки

```{R}
library(dplyr)
```

## Задания

### 1. Сколько строк в датафрейме?

```{r}
starwars %>% nrow()
```

### 2. Сколько столбцов в датафрейме?

```{r}
starwars %>% ncol()
```

### 3. Как просмотреть примерный вид датафрейма?

```{r}
starwars %>% glimpse()
```

### 4. Сколько уникальных рас персонажей (species) представлено в данных?

```{r}
starwars['species'] %>%
          unique() %>%
          is.na() %>%
          '!'() %>%
          sum(na.rm = TRUE)
```

### 5. Найти самого высокого персонажа.

```{r}
starwars %>% 
  arrange(desc(height)) %>%
  select(name) %>%
  head(1) %>%
  knitr::kable()
```

### 6.Найти всех персонажей ниже 170.

```{R}
starwars %>% 
  filter(height < 170) %>%
  select(name) %>%
  knitr::kable()
```

### 7. Подсчитать ИМТ (индекс массы тела) для всех персонажей.

```{R}
starwars %>%
  mutate(BMI = mass / ((height / 100) ^ 2)) %>%
  filter(!is.na(BMI)) %>%
  select(name, BMI) %>%
  knitr::kable()
```

### 8. Найти 10 самых “вытянутых” персонажей. “Вытянутость” оценить по отношению массы (mass) к росту (height) персонажей.

```{R}
starwars %>%
  mutate(elongation = mass / height) %>%
  arrange(desc(elongation)) %>%
  select(name) %>%
  head(10) %>%
  knitr::kable()
```

### 9. Найти средний возраст персонажей каждой расы вселенной Звездных войн.

```{R}
starwars %>%
mutate(age = birth_year + 4) %>%
filter(!is.na(age)) %>%
group_by(species) %>%
summarise(avg_age = mean(age, na.rm = TRUE)) %>%
select(species, avg_age) %>%
knitr::kable()
```

### 10. Найти самый распространенный цвет глаз персонажей вселенной Звездных войн.

```{R}
starwars %>%
  count(eye_color) %>%
  arrange(desc(n)) %>%
  select(eye_color) %>%
  head(1) %>%
  knitr::kable()
```

### 11. Подсчитать среднюю длину имени в каждой расе вселенной Звездных войн.

```{R}
starwars %>%
  filter(!is.na(species)) %>%
  mutate(len_name = nchar(name)) %>%
  group_by(species) %>%
  summarise(avg_len_name = mean(len_name, na.rm = TRUE)) %>%
  select(species, avg_len_name) %>%
  knitr::kable()
```

## ️Вывод

Проделанная работа показала, что библиотека Dplyr является удобным инструментом представления данных.
