---
title: "Практическая работа №3"
author: "Arch"
format:
  md:
    output-file: README.md
  html: 
    output-file: README.html
---

# Основы обработки данных с помощью R и Dplyr

## Цель работы

1. Развить практические навыки использования языка программирования R для обработки данных
2. Закрепить знания базовых типов данных языка R
3. Развить практические навыки использования функций обработки данных пакета `dplyr` – функции `select(), filter(), mutate(), arrange(), group_by()`

## ️Исходные данные

1.  R 4.4.1;
2.  RStudio 2024.04.2+764;

## Решение задач

### 0. Загрузка необходимых библиотек.

```{r}
library(nycflights13)
library(dplyr)
```

### 1. Сколько встроенных в пакет nycflights13 датафреймов?

```{r}
nycflights13_airlines <- nycflights13::airlines
nycflights13_airports <- nycflights13::airports
nycflights13_flights <- nycflights13::flights
nycflights13_planes <- nycflights13::planes
nycflights13_weather <- nycflights13::weather
```

### 2. Сколько строк в каждом датафрейме?

```{r}
airlines %>% nrow()
airports %>% nrow()
flights %>% nrow()
planes %>% nrow()
weather %>% nrow()
```

### 3. Сколько столбцов в каждом датафрейме?

```{r}
airports %>% ncol()
airlines %>% ncol()
flights %>% ncol()
planes %>% ncol()
weather %>% ncol()
```

### 4. Как просмотреть примерный вид датафрейма?

```{r}
airports %>% glimpse()
airlines %>% glimpse()
flights %>% glimpse()
planes %>% glimpse()
weather %>% glimpse()
```

### 5. Сколько компаний-перевозчиков (carrier) учитывают эти наборы данных (представлено в наборах данных)?

```{r}
airlines %>%
  group_by(carrier) %>%
  summarise() %>%
  nrow()
```

### 6. Сколько рейсов принял аэропорт John F Kennedy Intl в мае?

```{r}
flights %>%
  filter(month == 5 & origin == "JFK") %>%
  nrow()
```

### 7. Какой самый северный аэропорт?

```{r}
airports %>%
  arrange(desc(lat)) %>%
  slice(1)
```

### 8. Какой аэропорт самый высокогорный (находится выше всех над уровнем моря)?

```{r}
airports %>%
  arrange(desc(alt)) %>%
  slice(1)
```

### 9. Какие бортовые номера у самых старых самолетов?

```{r}
planes %>%
  arrange(year) %>%
  slice(1:10) %>%
  pull(tailnum)
```

### 10. Какая средняя температура воздуха была в сентябре в аэропорту John F Kennedy Intl (в градусах Цельсия).

```{r}
a <- weather %>%
  filter(!is.na(temp) & month == 9 & origin == 'JFK') %>%
  summarize(ср=mean(temp))
a <- (5/9)*(a-32)
pull(a)
```

### 11. Самолеты какой авиакомпании совершили больше всего вылетов в июне?

```{r}
b<- flights %>%
  filter(month == 6) %>%
  group_by(carrier) %>%
  summarise("coun"=n()) %>%
  arrange(desc(coun)) %>%
  slice(1) %>%
  select(carrier)

airlines %>%
  filter(carrier == b$carrier) %>%
  select(name)
```

### 12. Самолеты какой авиакомпании задерживались чаще других в 2013 году?

```{r}
c<- flights %>%
  filter(arr_delay > 0 & year == 2013) %>%
  group_by(carrier) %>%
  summarise("coun"=n()) %>%
  arrange(desc(coun)) %>%
  slice(1) %>%
  select(carrier)

airlines %>%
  filter(carrier == c$carrier) %>%
  select(name)
```

## ️Вывод

В результате проделанной работы, были развиты практические навыки использования языка программирования R для обработки данных, закреплены знания базовых типов данных языка R, а также развиты практические навыки использования функций обработки данных пакета dplyr.
